【裁判字號】    95,易,761
【裁判日期】    950515
【裁判案由】    違反著作權法
【裁判全文】
臺灣臺北地方法院刑事判決               95年度易字第761號
公  訴  人  臺灣臺北地方法院檢察署檢察官
被      告  甲○○
            丙○○
上列被告因違反著作權法案件，經檢察官提起公訴（95年度偵字
第3187號），嗣被告於準備程序為有罪之陳述，本院合議庭裁定
改用簡式審判程序，由受命法官獨任審理，判決如下：
    主      文
甲○○、丙○○共同明知係侵害著作財產權之光碟重製物而散布
，各處有期徒刑陸月，如易科罰金均以佰元折算壹日；均緩刑
貳年。扣案盜版港劇「十兄弟」視聽著作光碟壹套（參片）均沒
收。
    事  實
一、甲○○、丙○○均明知港劇「十兄弟」，係香港商電視廣播
    （國際）有限公司（下稱香港商電視廣播公司）享有著作權
    之視聽著作，依著作權法第4條第2款規定及世界貿易組織（
    WTO）「與貿易有關之智慧財產權協定」TRIPS （Trade  Re
    -lated Aspect of Intellectual Property Rights,includ
    -ing Trade in Counterfeit Goods ），屬受我國著作權法
    所保護之著作物，香港商電視廣播公司並專屬授權弘音多媒
    體科技股份有限公司（下稱弘音公司）在臺灣地區發行前開
    影片之錄影帶及DVD、VCD光碟，非經弘音公司同意或授權，
    不得擅自重製或販售，且明知甲○○於民國94年12月13日在
    網路上以新臺幣（下同）150 元之價格所購得之港劇「十兄
    弟」DVD光碟片3片，係侵害弘音公司上開著作著作財產權之
    違法重製光碟，二人竟仍共同基於明知係侵害著作財產權之
    光碟重製物而散布之犯意聯絡，於94年12月31日（起訴書誤
    載為95年1月5日），由甲○○利用電腦設備連接至雅虎奇摩
    拍賣網站，以不知情之陳慧君的帳號「ball0000000 」張貼
    拍賣前開違法重製光碟之訊息，欲以每套200 元之價格，販
    售與不特定他人，並以ball0000000@yahoo.com.電子信箱聯
    絡聯絡交易事宜。嗣弘音公司人員陳正剛發現上開拍賣訊息
    ，於95年1月5日參與競標，經甲○○以上開電子信箱郵件通
    知得標及匯款帳號後，陳正剛將價金200 元匯入前述指定之
    不知情之陳慧君所有、借甲○○使用之臺北富邦銀行000000
    000000號帳戶，再由丙○○將前開違法重製光碟寄送與陳正
    剛。陳正剛於95年1 月10日收受上開光碟後，始報警循線查
    悉上情，並扣得違法重製之港劇「十兄弟」光碟片1套共3片
    。
二、案經弘音公司訴由臺北市政府警察局大同分局報告臺灣臺北
    地方法院檢察署檢察官偵查起訴。
    理  由
一、上開販賣盜版港劇「十兄弟」光碟等事實，業據被告甲○○
    、丙○○於本院準備程序及審理時坦承不諱（見本院準備程
    序及審判筆錄），核與被害人弘音公司及其代理人許駿文之
    指訴（見95年度偵字第3187號卷第8 至11、48頁），以及證
    人陳正剛於警詢中證述（見同上偵卷第5至7頁）情節相符，
    並有扣案盜版光碟1套共3片暨郵寄包裹封套（見同上偵卷第
    41頁）、實物照片3 幀（見同上偵卷第35、36、39、40頁）
    、網拍網頁及電子郵件列印資料、托運單、自動櫃員機交易
    明細表（分別見同上偵卷第16至19、54、55、20、21頁）等
    附卷可證，以及香港商電視廣播公司專屬授權授權書1 份（
    見同上偵卷第14、15頁）在卷足憑。本件事證明確，被告二
    人犯行堪以認定。
二、核被告甲○○、丙○○所為，係犯著作權法第91條之1第3項
    、第2 項之明知係侵害著作財產權之光碟重製物而散布罪。
    被告二人間有犯意之聯絡及行為之分擔，為共同正犯。爰審
    酌被告二人販賣侵害他人著作權之商品，欠缺保護智慧財產
    權之概念，惟犯後坦承犯行，態度良好，並與被害人達成和
    解，賠償被害人損害，銷售之盜版影音光碟數量僅1 套，所
    得利益甚微，暨其犯罪之動機、目的、所生危害等一切情狀
    ，各量處如主文所示之刑，並諭知易科罰金之折算標準。又
    查被告二人前未曾受有期徒刑以上刑之宣告，有臺灣高等法
    院被告前案紀錄表在卷可考，被告二人因一時失慮致罹刑典
    ，惟已坦承犯錯，知所悔悟，復與被害人達成和解，賠償被
    害人所受損失，被害人並具狀撤回告訴，表明不願追究之意
    ，業據被害人代理人乙○○陳明在卷，並有刑事撤回告訴狀
    1 份附卷可憑，本院審酌上情，認被告二人經此偵審程序之
    教訓，當已知所警惕而信無再犯之虞，是上開所宣告之刑，
    以暫不執行為適當，爰併予宣告緩刑二年，以啟自新。扣案
    之盜版港劇「十兄弟」視聽著作光碟1套共3片係被告二人供
    犯罪所用之物，業據被告二人供明在卷，不論屬於被告與否
    ，應依著作權法第98條之規定宣告沒收。
據上論斷，應依刑事訴訟法第273條之1 第1項、第299條第1項前
段，著作權法第91條之1 第3項、第2項、第98條，刑法第11條前
段、第28條、第41條第1項前段、第74條第1款，罰金罰鍰提高標
準條例第2條，判決如主文。
本案經檢察官陳淑雲到庭執行職務。
中    華    民    國    95    年    5     月    15    日
                  刑事第五庭    法  官  賴秀蘭
以上正本證明與原本無異。
如不服本判決，應於判決送達後10日內，向本院提出上訴狀。
                                書記官  陳惠娟
中    華    民    國    95    年    5     月    19    日
附錄：本案論罪科刑法條全文
著作權法第91條之1：
擅自以移轉所有權之方法散布著作原件或其重製物而侵害他人之
著作財產權者，處3 年以下有期徒刑、拘役，或科或併科新臺幣
五十萬元以下罰金。
明知係侵害著作財產權之重製物而散布或意圖散布而公開陳列或
持有者，處3年以下有期徒刑，得併科新臺幣7萬元以上75萬元以
下罰金。
犯前項之罪，其重製物為光碟者，處 6 月以上 3 年以下有期徒
刑，得併科新臺幣20萬元以上2 百萬元以下罰金。但違反第87條
第4款規定輸入之光碟，不在此限。
犯前二項之罪，經供出其物品來源，因而破獲者，得減輕其刑。


司法院資訊處製作；財團法人民間司法改革基金會備份。
